---
title: 'Conceitos de R e RStudio para o dia a dia'
date: 2021-11-17T16:11:41-03:00
draft: false
output:
  md_document:
    variant: markdown
    preserve_yaml: true
---

```{r setup, include=FALSE}
knitr::opts_chunk$set(echo = TRUE)

# define memory limit
memory.limit(size = 999999999999)

{ 
  # Check if the packages that we need are installed
  want = c("tidyverse", "plm", "texreg", "lmtest", "tibble", 
           "gluedown", "stringr", "rvest")
  have = want %in% rownames(installed.packages())
  # Install the packages that we miss
  if ( any(!have) ) { install.packages( want[!have] ) }
  # Load the packages
  junk <- lapply(want, library, character.only = T)
  # Remove the objects we created
  rm(have, want, junk)
} # Import packages

```

## Índice

**[Módulo I: R e RStudio - Passos iniciais](#heading1)**

  - [1.1. Principais motivações para uso do R no dia a dia](#heading1.1)
  - [1.2.	Instalando o R e o RStudio](#heading1.2)
  - [1.3.	Principais fóruns para acessar material de suporte](#heading1.3)
    - [1.3.1	Exercício de fixação](#heading1.3.1)
  - [1.4.	Conhecendo o ambiente de trabalho do RStudio](#heading1.4)
  - [1.5.	Editando scripts e ajustando o diretório de trabalho](#heading1.5)
    - [1.5.1	Exercício de fixação](#heading1.5.1)
  - [1.6.	Usando pacotes de dados e funções](#heading1.6)
    - [1.6.1	Exercício de fixação](#heading1.6.1)
  - [1.7.	Solicitando ajuda pelo R](#heading1.7)
    - [1.7.1	Exercício de fixação](#heading1.7.1)
  - [1.8.	Aplicando regras de programação e código limpo](#heading1.8)
  - [1.9.	Avaliação da Aprendizagem ](#heading1.9)  

**[Módulo II: Operações matemáticas](#heading2)**

----

<div id="heading1.1"/>
### 1.1. Principais motivações para uso do R no dia a dia

1. **É completamente gratuito**: O R é uma ferramenta open source e está em constante desenvolvimento. Por ser um software consolidado no mercado e academia, e muito utilizada para a área de data science, há uma comunidade muito forte e atuante, que se dedica tanto na construção de novas versões, quanto pacotes, funções, bases de dados, etc. 

2. **A comunidade é forte e atuante**: A diversidade de profissionais e aplicações torna o R uma ferramenta com extensa rede de informações, seja em soluções para problemas em rotinas, pacotes e funções, e também cursos, boas práticas, códigos prontos e bases de dados. Diariamente os usuários postam informações preciosas em sites como o [R Project](https://www.r-project.org/), [R-bloggers](https://www.r-bloggers.com/), [RStudio Blog](https://www.rstudio.com/blog/) e [StackOverflow](https://pt.stackoverflow.com/).

3. **Facilidade**: Não é necessário uma formação específica para usar o R. Por mais que seja amplamente difundido em cursos de exatas, apenas o interesse de conhecer, estruturar, organizar e estudar bases de dados já é uma forte motivação para utilizar a ferramenta. Sua lógica é orientada a objetos e permite o uso de inumeros formatos de dados.

4. **Fácil integração**: O RStudio permite o uso integrado do R com outros softwares e linguagens de programação. Por exemplo, essa apostina foi desenvolvida em RMarkdown, foi exportada em formado Markdown para um site no GitHub, construído em Hugo e que se integra em bases de dados que são consultadas em SQL. 

5. **Pacotes sólidos na áerea de estatística**: Na década de 1990, dois pesquisadores da Universidade de Auckland sentiram a necessidade de desenvolver software específico para realizar experimentos estatísticos no laboratório. Em 2000, após ser melhorado e testado, a versão 1.0 foi lançada e o R tornou-se um projeto internacionalmente colaborativo. Devido a sua origem estar atrelado ao ambiente de pesquisa, hoje o R é um dos maiores repositórios de rotinas e pacotes estatísticos.


```{r results='asis', echo = FALSE}

inlines <- c(
  md_bold("Alabama"),
  md_code("Alaska"),
  md_link("Arizona" = "https://az.gov"),
  md_italic("Arkansas"),
  md_strike("California")
)
#print(inlines)
#> [1] "**Alabama**"               "`Alaska`"                 
#> [3] "[Arizona](https://az.gov)" "_Arkansas_"               
#> [5] "~~California~~"

md_bullet(inlines)

```

